臺灣桃園地方法院民事判決
110年度訴字第2013號
原      告  甲○○  
訴訟代理人  吳于安律師
複  代理人  李明峰律師
被      告  陳柏勳  
訴訟代理人  蔡睿元律師
上列當事人間請求損害賠償事件，本院於民國111年2月17日言詞
辯論終結，判決如下：
    主  文
被告應給原告新臺幣捌萬元，及自民國一一○年十月二十九日起
至清償日止，按週年利率百分之五計算之利息。
原告其餘之訴駁回。
訴訟費用由被告負擔百分之八，餘由原告負擔。
本判決第一項得假執行；但被告如以新臺幣捌萬元為原告預供擔
保，得免為假執行。
原告其餘假執行之聲請駁回。
    事實及理由
壹、程序方面：
    按訴狀送達後，原告不得將原訴變更或追加他訴，但擴張或
    減縮應受判決事項之聲明者，不在此限，民事訴訟法第255
    條第1項第3款定有明文。查本件原告起訴時原請求之遲延利
    息係自起訴狀繕本送達日起算日（見本院卷第4頁），嗣於
    民國110年12月10日言詞辯論期日，當庭以言詞變更為自起
    訴狀繕本送達翌日起算（見本院卷第57頁）。核其所為變更
    ，屬減縮應受判決事項之聲明者，依首揭說明，應予准許。
貳、實體方面：
一、原告主張：伊與被告前為男女朋友關係，被告於108年8、9
    月間趁兩造視訊之際，未經伊同意即以電子設備截取伊裸體
    畫面，並於108年11月14日利用社交軟體Facebook（臉書）
    傳送予訴外人乙○○，致伊心裡承受莫大痛苦，並時常擔心被
    告將該截圖再度散布、傳送予他人。被告前開所為，已侵犯
    伊之隱私權，並違反個人資料保護法第20條第1項、第29條
    第1項規定，致伊受有非財產上之損害，爰依民法第184條第
    1項前段、後段、第2項及第195條第1項規定，擇一求為有利
    判決。並聲明：㈠被告應給付原告新臺幣（下同）100萬元，
    及自起訴狀繕本送達翌日起至清償日止，按週年利率5%計算
    之利息；㈡願供擔保，請准宣告假執行。
二、被告則以：伊並無傳送原告任何裸體之畫面予訴外人，且原
    告前就此對伊提起之刑事告訴，業經臺灣臺東地方檢察署（
    下稱臺東地檢署）檢察官為不起訴處分確定，原告應就其主
    張負舉證責任。又原告主張之侵權行為事實發生在108年8月
    間，原告卻遲至110年9月始提起本件民事訴訟，顯已罹於時
    效，且原告提出其患有憂鬱症、情緒障礙症等診斷證明，亦
    與伊之行為不具因果關係等語，資為抗辯。並聲明：㈠原告
    之訴及假執行之聲請均駁回；㈡如受不利判決，願供擔保請
    准免為假執行。
三、本院之判斷：
　㈠原告主張被告於108年11月14日傳送原告裸體畫面予乙○○等情
    ，為被告所否認，並以前揭情詞置辯。經本院勘驗原告提出
    之兩造通話紀錄，其內容如下（見本院卷第92-93頁）：
　　原告：喂，甲○○嗎？
    被告：嗯。
    原告：你，你那個，你可以給我看，就是，你們的對話内  
          容跟你傳什麼圖片給他嗎？
    被告：為什麼？你要告？
    原告：因為我看到兩張，我不知道你還有沒有傳。一張是  
          我。
    被告：沒有欸。
    原告：一張是我用按摩棒那個猥褻的動作，含按摩棒，另  
          外一張是我全裸趴著。
    被告：你沒有全裸，你有穿内褲。
    原告：我的奶頭都露出來了。
    被告：欸。
    原告：對不對？
    被告：欸。
    原告：你說你有，你有保留對話紀錄，你可以傳給我嗎？  
          我想要，我想要證明，我想要知道，到底是，你講  
          他，他到底講了什麼，你會這樣散播我的私密照。
    被告：他就問我有沒有跟你的私密照。
    原告：喔所以你可以傳給我嗎？
    被告：我不會傳給你，你去跟他要。
    原告：他，他删掉啦。我現在也聯絡不到他，他完全不跟  
          我聯絡了。
    被告：你想幹嘛？
    原告：你可以傳給我，我想看你到底為什麼要這樣子傳，  
          我的精神上真的受了很大的折磨。
    被告：我就是一直不承認啊。
    原告：所以你。
    被告：為什麼會搞成這個樣子，我也不想要傳啊，是他跟  
          我要的。
    原告：好那我知道了，好謝謝（被告同時講話，內容無法  
           辨識）。
    依上開通話內容可知，被告就其擅自將含有原告猥褻動作及
    裸露胸部之不雅照片傳送予乙○○乙事，已向原告坦承，且上
    開對話內容為完整通話紀錄，被告答話之前後脈胳清晰，並
    無遭原告截取部分內容而誤解被告對話真意之虞，應堪採信
    ，原告主張被告於108年11月14日傳送原告前揭不雅畫面予
    乙○○等情，堪信屬實。被告雖辯稱原告就此已提出刑事告訴
    ，並經檢察官不起訴處分確定云云，惟檢察官不起訴之處分
    書，本無拘束民事訴訟之效力（最高法院41年台上字第1307
    號判決意旨參照），且臺東地檢署檢察官110年度偵字第284
    號不起訴處分書亦無記載曾就上開通話錄音內容為調查，有
    上開不起訴處分書在卷可參（見本院卷第47-49頁），本院
    自得本於調查證據之結果，斟酌全辯論意旨加以審認，是被
    告前揭所辯，尚非足採。另被告雖聲請乙○○到庭作證，然衡
    諸乙○○於刑事偵查時已不願配合調查，且上開通話內容已可
    認定被告確已承認有傳送原告不雅畫面之事實，已無再行調
    查乙○○證詞之必要，併此敘明。
  ㈡被告復辯稱：原告主張之侵權行為事實發生在108年8月間，
    原告卻遲至110年9月始提起本件民事訴訟，顯已罹於時效云
    云。惟查，原告於108年11月18日警詢時陳稱：伊大約於108
    年8、9月時有與被告視訊，被告有詢問伊是否可以脫依服跟
    被告視訊，伊沒有多想就照他的要求，但不知道被告在視訊
    時拍攝照片，於同年11月14日1時許，伊在男友乙○○家，被
    告用臉書的訊息聯絡乙○○，並將伊與被告視訊時的裸照傳乙
    ○○，伊在旁邊有看到，乙○○事後將其與被告聯天紀錄刪除，
    伊於同年11月18日打給被告詢問是否有將裸照傳給乙○○，被
    告也有承認等語（見臺東縣警察局臺東分局卷第7-8頁），
    可見原告係於108年11月14日始知悉被告有竊錄並傳送原告
    不雅照片予乙○○之事實，而原告係於110年9月8日提起本件
    訴訟，有本院收狀戳章可佐（見本院卷第3頁），自未逾2年
    時效，被告此部分抗辯，不足採憑。
  ㈢按因故意或過失，不法侵害他人之權利者，負損害賠償責任
    ；不法侵害他人之身體、健康、名譽、自由、信用、隱私、
    貞操或不法侵害其他人格法益而情節重大者，被害人雖非財
    產上之損害，亦得請求賠償相當之金額，民法第184條第1項
    前段、第195條第1項前段分別定有明文。又慰藉金之賠償須
    以人格權遭遇侵害，使精神上受有痛苦為必要，其核給之標
    準固與財產上損害之計算不同，然非不可斟酌雙方身分、資
    力與加害程度，及其他各種情形核定相當之數額（最高法院
    47年台上字第1221號、51年台上字第223號判決意旨參照）
    。查被告係未經原告同意，竊錄含有原告猥褻動作及裸露胸
    部之畫面，並將上開不雅畫面傳送予乙○○，上開行為不法侵
    害侵害原告應受保護之隱私權，洵屬明確。原告主張因被告
    前揭不法行為，致精神上受有重大痛苦，侵民法第184條第1
    項前段、第195條第1項前項規定，請求被告給付精神慰撫金
    ，自屬有據。又原告雖主張因被告前揭侵權行為而有適應障
    礙呈現焦慮憂鬱症狀、憂鬱性疾患，迄今尚有第二型雙相情
    緒障礙症等情，固據提出天主教輔仁大學附設醫院診斷證明
    書及好晴天身心診所診斷證明為證（見本院卷第17、27頁）
    ，惟上開證明書並未載明導致原告患有上開症狀之原因，且
    被告係一次性將前揭不雅畫面傳送特定人乙○○，被告並無多
    次傳送或交由不特定人觀看之事實，對原告隱私權之侵害應
    較輕微，原告長期至精神科就診，是否與被告前揭侵權行為
    存有相當因果關係，尚乏明確證據，難認有相當因果關係。
    基此，本院審酌原告為大學畢業，未婚，108年度及107年度
    均無課稅所得，名下無課稅財產；被告為大學畢業，未婚，
    108年度課稅所得5萬餘元，109年度課稅所得約7萬元，名下
    有投資1筆，自陳每月收入約3萬元（見本院卷17、27、61頁
    及限閱卷）之兩造身分、資力等情，並考量被告前述非法侵
    害原告隱私權之加害情形、手段與程度等一切情節，認原告
    請求賠償精神慰撫金以8萬元為適當，逾此部分請求，即屬
    無據。
四、末按給付無確定期限者，債務人於債權人得請求給付時，經
    其催告而未為給付者，自受催告時起，負遲延責任；遲延之
    債務，以支付金錢為標的者，債權人得請求依法定利率計算
    之遲延利息；應付利息之債務，其利率未經約定，亦無法律
    可據者，週年利率為5%，民法第229條第2項前段、第233條
    第1項前段、第203條分別定有明文。查原告對被告之侵權行
    為損害賠償請求權，係屬於未定給付期限之金錢債權，則原
    告請求自民事起訴狀繕本送達被告之翌日起，按週年利率5%
    計算之利息，自無不合。查原告起訴狀繕本係於110年10月1
    8日寄存送達被告（見本院卷第33頁），依法經10日發生送
    達效力，被告應自110年10月29日起負遲延責任。
五、綜上所述，原告依民法第184條第1項前段、第195條第1項規
    定，請求被告給付8萬元，及自民事起訴狀繕本送達翌日即1
    10年10月29日起至清償日止，按週年利率5%計算之利息，為
    有理由，應予准許，逾此範圍之請求，為無理由，不應准許
    。至原告另依民法第184條第1項後段、第2項及個人資料保
    護法第20條第1項、第29條第1項規定為請求部分，為單一訴
    之聲明，且係請求擇一為其有利之判決，本院認原告依民法
    第184條第1項前段之請求為有理由，且其餘請求亦無更有利
    於原告，自無庸再予審酌，併此敘明。
六、兩造均陳明願供擔保，聲請宣告假執行或免為假執行，經核
    本判決所命被告給付之金額，未逾50萬元，原告勝訴部分，
    爰依民事訴訟法第389 條第1 項第5 款之規定，依職權宣告
    假執行，原告陳明願供擔保聲請假執行，僅促使法院職權發
    動，不另為假執行准駁之諭知。被告陳明願供擔保，聲請免
    為假執行，合於法律規定，爰酌定相當擔保金額宣告之。至
    原告敗訴部分，其假執行聲請失所依據，爰併予駁回。
七、本件事證已臻明確，兩造其餘攻擊、防禦方法及未經援用之
    證據，經本院審酌後認對判決結果不生影響，爰不一一論列
    ，附此敘明。
八、訴訟費用負擔之依據：民事訴訟法第79條。
中　　華　　民　　國　　111 　年　　3 　　月　　15　　日
                  民事第一庭    法　官　郭俊德
以上正本係照原本作成
如對本判決上訴，須於判決送達後 20 日內向本院提出上訴狀。
如委任律師提起上訴者，應一併繳納上訴審裁判費。
中　　華　　民　　國　　111 　年　　3 　　月　　15　　日
                                書記官　蕭尹吟